臺灣高等法院刑事判決　　　　　　　　　　　　　九十一年度交上易字第一六四號
　　上　訴　人　臺灣桃園地方法院檢察署檢察官
　　被　　　告　甲○○
右上訴人因被告過失傷害案件，不服臺灣桃園地方法院九十一年度交易字第五二號，
中華民國九十一年二月二十二日第一審判決（起訴案號：臺灣桃園地方法院檢察署九
十年度偵續字第一二二號），提起上訴，本院判決如左：
    主    文
上訴駁回。
    理    由
一、按告訴乃論之罪，其告訴應自得為告訴之人知悉犯人之時起，於六個月內為之。
    刑事訴訟法第二百三十七條第一項著有明文。又同法第三百零三條第三款規定告
    訴乃論之罪未經告訴或其告訴已逾告訴期間者，應諭知不受理之判決。本件公訴
    意旨略以被告甲○○於民國八十九年二月三日下午駕駛車號ＧＯ－七八七九號自
    小客車，沿桃園縣市○○路往蘆竹鄉方向行駛，於當日十五時許，行經中正路與
    同德五街口，未注意減速慢行，貿然以時速五十公里超速行駛，適有告訴人乙○
    ○騎乘輕機車沿同德五街由南往北方向騎乘，亦疏未注意車前狀況，致發生碰撞
    ，造成告訴人乙○○受有胸部挫傷合併多處骨折、血氣胸、頭部外傷及蛛膜血等
    傷害，認被告甲○○犯有刑法第二百八十四條第一項之過失傷害罪嫌等情。
二、經查，本件車禍發生時間為八十九年二月三日下午，車禍發生後，被害人於八十
    九年三月二十八日之談話筆錄（警訊），被害人僅就其騎乘機車在上述時地與被
    告甲○○駕駛之ＨＯ－七八七九號汽車發生車禍述其經過及就其受傷被送醫情
    形為述，遍觀全筆錄並無表示欲對甲○○為告訴之意思，另被害人之代理人鄒
    曉蘭於檢察官訊問時亦未為任何陳述，此觀八十九年四月二十五日之訊問筆錄即
    明（八十九年偵字第五三八五號），而被害人於八十九年三月二十八日警訊中亦
    已明確陳述，其機車與被告甲○○所駕駛之Ｇ０－七八七九號小客車發生車禍，
    此有該次警訊筆錄可稽（八十九年偵字第五三八五號卷內），又車禍發生後，負
    責處理本件車禍事故之桃園縣警察局桃園分局曾於八十九年四月七日將案件轉送
    至桃園縣桃園市調解委員會代為調解，該委員會分別定期於八十九年四月十八日
    、四月二十一日、四月二十八日進行調解，第一次調解期日，因被告甲○○請求
    改期兩造均未到，第二次調解時，被害人乙○○因身體不過，於八十九年四月二
    十日自行書寫委託書，委託案外人鄒德陞為代理人到場進行調解，被害人乙○○
    所寫之委託書載明「八十九年四月二十一日下午二時零分，在桃園市公所四樓會
    議室與甲○○先生進行調解，余因故不能親自到場，請委任鄒德陞先生代理本人
    進行調解。委託人：乙○○」，業據原審向桃園市調解委員會調閱全卷屬實。足
    認被害人於八十九年三月二十八日警方製作筆錄時已知悉本案肇事人為被告甲○
    ○，況車禍發生後，桃園縣警察局桃園分局於八十九年四月十一日將之移送臺灣
    桃園地方法院檢察署偵辦，經檢察官黃智勇於八十九年七月二十五日提起公訴，
    經本院以八十九年交上易字第四五九號認未經被害人合法告訴而為公訴不受理之
    判決，有該案卷可稽，況告訴人於九十一年一月九日按鈴申告於偵訊中陳明：八
    十九年二月間發生車禍的，當時因我行動不方便，請親戚提出告訴，但後來被判
    程序不合，現在我自己正式提出告訴，有該項筆錄可佐，足認告訴人早於車禍發
    生後八十九年三月二十八日訊問中已確知肇事人為甲○○，卻遲至九十一年一月
    九日始為告訴，有臺灣桃園地方法院檢察署申告案件受理單在卷足稽，是告訴人
    之告訴已逾告訴期間，其告訴不合法，雖其於原審指係於前案（八十九年度交易
    字第三五四號）第一次訊問（八十九年八月三十一日）時始知肇事人為甲○○云
    云，核與前開資料不符，自不足採，原審依法為不受理之判決，核無違誤，公訴
    人上訴意旨指告訴人於本件車禍發生後，直至八十九年八月三十一日庭期時始見
    到被告，故告訴期間應自此時起算云云，容有誤解，其據此指摘原判決不當，為
    無理由，應予駁回，並不經言詞辯論為之。
三、據上論斷，應依刑事訴訟法第三百六十八條、第三百七十二條，判決如主文。
中      華      民      國    九十一    年      五      月     十五     日
                              臺灣高等法院刑事第十五庭
                                  審判長法  官  房  阿  生
                                        法  官  雷  元  結
                                        法  官  蔡  光  治
右正本證明與原本無異。
不得上訴。
                                        書記官  王  才  生
中      華      民      國    九十一    年      五      月     十七日
